最高法院刑事判決　　　　　　　　　　　　　　　　九十一年度台上字第一九六號
　　上　訴　人　台灣高等法院台南分院檢察署檢察官
　　被　　　告　甲○○
右上訴人因被告違反毒品危害防制條例案件，不服台灣高等法院台南分院中華民國九
十年十月九日第二審更審判決（九十年度上更(一)字第三三二號，起訴案號：台灣台南
地方法院檢察署八十八年度偵字第四七四四號），提起上訴，本院判決如左：
    主  文
原判決撤銷，發回台灣高等法院台南分院。
    理  由
本件原判決以公訴意旨略稱：被告甲○○基於概括犯意，自民國八十八年二月底起至
同年三月底止，連續多次以新台幣（下同）三千元至一萬五千元不等之價格，在台南
市○○路台南紡織公司門口等地，販賣第一級毒品海洛因予李明輝施用，前後售出金
額計二十餘萬元；又於同年三月二十一日，在台南市○○路一○七巷四十二號王雅惠
住處，以五千元之價格出售海洛因一包予王女。嗣於八十八年四月一日晚間十一時許
，為警在其台南市○○街一六○號居處查獲，並自其身上起出海洛因一小包、現款三
萬八千三百元，及在該屋內起出海洛因八小包等情，因認被告連續涉犯毒品危害防制
條例第四條第一項之販賣第一級毒品罪嫌云云。經審理結果，以不能證明被告犯罪，
因而撤銷第一審論處被告甲○○以連續販賣第一級毒品罪刑之判決，改判諭知被告無
罪，固非無見。
惟按證據之證明力，雖由法院自由判斷，但仍應受論理法則及經驗法則之支配。又證
人之陳述有部分前後不符，或相互間有所歧異時，究竟何者為可採，法院仍應本其自
由心證予以斟酌，非謂一有不符或矛盾，即應認其全部均為不可採信。依卷內資料，
證人李明輝於警局初訊時，業已明確指稱：伊認識被告，伊係撥打00000000
00號呼叫器，連絡綽號「安哥」之被告，向被告購買海洛因等語（見警卷第九頁背
面至第十頁），嗣於第一審、原法院前審及原審調查時，就其撥打前揭呼叫器，連絡
購買海洛因等基本事實，仍一再供證不移（見第一審卷第五十三頁、上訴卷第四十六
頁、原審卷第六十三頁）；而被告對於其綽號為「安哥」及前揭呼叫器為其持有使用
等情，亦坦承不諱，此外復有經警自被告身上及其居處查扣之海洛因計九小包、00
00000000號呼叫器一個、大空塑膠袋四十一只、中空塑膠袋四只、小空塑膠
袋六只等物，暨證人李明輝使用其住宅電話（○七｜0000000號）撥打前揭呼
叫器，經警依法監聽其留言之譯文表可憑（見警卷第十三至十七頁所附譯文表影本及
扣押書、第一審卷第二一八頁警員廖世華之證言筆錄、原審卷第一○三頁所附通訊監
察書影本）。上開不利於被告之事證，經綜合判斷之結果，能否使公訴人所指之被告
販賣海洛因予李明輝部分之犯罪事實獲得確信，自應詳加勾稽論斷，始足發現真實。
原審未予詳查審認，僅以證人李明輝事後改稱：係向綽號「阿呆」者購買毒品，被告
並非綽號「阿呆」之人云云，即謂各該證據不足資為認定被告犯罪之基礎，顯與採證
法則有違，自非適法。檢察官上訴意旨執以指摘，為有理由，應認原判決仍有撤銷發
回之原因。
據上論結，應依刑事訴訟法第三百九十七條、第四百零一條，判決如主文。
中      華      民      國    九十一    年      一      月     十六     日
                              最高法院刑事第十一庭
                                  審判長法官  林  增  福
                                        法官  邵  燕  玲
                                        法官  吳  昆  仁
                                        法官  陳  世  雄
                                        法官  惠  光  霞
      右正本證明與原本無異
                                              書  記  官
中      華      民      國    九十一    年      一      月    二十一    日
